臺灣士林地方法院刑事判決　　　　　　　 96年度訴字第985號
公　訴　人　臺灣士林地方法院檢察署檢察官
被　　　告　甲○○
上列被告因毒品危害防制條例案件，經檢察官提起公訴（96年度
毒偵字第1706號），被告於準備程序中就被訴事實為有罪之陳述
，本院合議庭裁定改由受命法官獨任進行簡式審判程序，並判決
如下：
    主  文
甲○○施用第一級毒品，累犯，處有期徒刑玖月。扣案毒品海洛
因壹包沒收，其內之毒品海洛因（驗餘淨重零點肆陸玖肆公克）
並銷燬之。
    事  實
一、甲○○前因施用毒品案件，經觀察、勒戒後，認無繼續施用
    毒品之傾向，於民國91年8 月29日執行完畢釋放，並經臺灣
    板橋地方法院檢察署檢察官91年度毒偵字第1868號不起訴處
    分確定。又因施用毒品案件，經臺灣基隆地方法院93年度基
    簡字第485 號判處有期徒刑4 月確定，於93年10月5 日執行
    完畢。又因施用毒品案件，經臺灣板橋地方法院94年度簡字
    第37號判處有期徒刑5 月確定，於95年5 月19日執行完畢。
    又因施用毒品海洛因及安非他命案件，經臺灣基隆地方法院
    94年度訴字第995 號分別判處有期徒刑8 月及6 月確定，應
    執行有期徒刑1 年。詎甲○○仍不知悔改，於前案觀察、勒
    戒執行完畢後5 年內，再犯前揭施用毒品之罪，且經法院判
    決確定後，復基於施用第一級毒品海洛因及第二級毒品安非
    他命之犯意，於96年6 月28日中午12時許，在臺北市○○區
    ○○路26巷1 之3 號住處，以將海洛因及安非他命置入吸食
    器內燒烤，吸食煙霧之方式，同時施用第一級毒品海洛因及
    第二級毒品安非他命1 次。嗣於96年6 月28日晚間9 時55分
    ，為警於臺北市大安區○○○路○ 段228 巷50號查獲，並扣
    得第一級毒品海洛因1 包（驗餘淨重0.4694公克），而悉上
    情。
二、案經臺北市政府警察局南港分局報告臺灣臺北地方法院檢察
    署呈請臺灣高等法院檢察署令轉臺灣士林地方法院檢察署檢
    察官偵查起訴。
    理  由
一、本件被告甲○○所犯非死刑、無期徒刑或最輕本刑有期徒刑
    三年以上之罪，亦非高等法院管轄第一審案件，且於準備程
    序進行中，被告先就被訴事實為有罪之陳述，經告知被告簡
    式審判程序之旨，並聽取檢察官、被告之意見後，本院合議
    庭裁定由受命法官進行簡式審判程序，是本件之證據調查，
    依刑事訴訟法第273 條之2 規定，不受同法第159 條第1 項
    、第161 條之2 、第161 條之3 、第163 條之1 及第164 條
    至第170 條規定之限制，合先敘明。
二、上揭犯罪事實，業經被告甲○○坦承不諱，且被告為警查獲
    後，經採集其尿液檢體送臺灣尖端先進生技醫藥股份有限公
    司以酵素免疫分析法初步檢驗，再以氣相層析質譜儀法確認
    檢驗結果，呈安非他命類、鴉片類陽性反應，有臺北市政府
    警察局偵辦毒品案件尿液檢體委驗單、臺灣尖端先進生技醫
    藥股份有限公司96年7 月11日濫用藥物檢驗報告各1 紙附卷
    可稽（臺灣士林地方法院檢察署96年度毒偵字第1706號卷第
    38、40頁）。按初次吸食煙毒者，經人體代謝作用於8 小時
    內，約有80% 之量排出，24小時後，約有百分之90% 排出，
    72小時後仍有微量排出，依個人體質不同排出時間亦有差異
    ，尤其成癮者其於吸食後120 小時內所採尿液，配合具公信
    力之儀器，仍可驗出等情，有憲兵司令部80年3 月25日80年
    鑑驗字0999號函可參，是若被告尿液中驗得鴉片類陽性反應
    ，應認其於採尿回溯前120 小時（5 日）內某時有施用第一
    級毒品海洛因，有行政院衛生署藥物食品檢驗局81年2 月8
    日81藥檢壹字第1156號函可參；又安非他命經口服投與後約
    70% 於24小時內自尿中排出，約90％於96小時內自尿水中排
    出，由於目前國內尿液中安非他命之檢驗為鑑定其是否呈陽
    性反應尚未定其含量，且安非他命成分之檢出與其投與方式
    、投與量、個人體質、採尿時間與檢測儀器之精密等諸多因
    素有關，因此僅憑尿液中呈現安非他命陽性反應，並無法確
    切推算吸用時間距採集時間之長短，惟依上述資料推算，最
    長可能不會超過4 日，是若被告尿液中驗得安非他命類陽性
    反應，應認其於採尿回溯前96小時（4 日）內某時有施用第
    二級毒品安非他命，有行政院衛生署藥物食品檢驗局81年2
    月8 日（81）藥檢壹字第1156號函釋可稽；另扣案白色粉末
    1 包，其成分經鑑驗為第一級毒品海洛因（驗餘淨重0.4694
    公克），有交通部民用航空局航空醫務中心毒品鑑定書1 紙
    附卷可憑（同上偵查卷第23頁），復有扣押物品目錄表、扣
    案物品照片3 幀可佐（臺灣臺北地方法院檢察署96年度毒偵
    字第2097號卷第25、27頁）。再按毒品有煙吸、注射或口服
    等不同施用方式，其施用方式及用藥組合，並無固定模式，
    不同吸毒族群及不同毒品種類，可能有不同之施用方式及組
    合。依行政院衛生署彙編之「藥物濫用案件暨檢驗統計資料
    」，國內確有將海洛因及安非他命混用之案例，有行政院衛
    生署管制藥品管理局（下稱藥品管理局）94年3 月22日管檢
    字第0940002773號函可參。又若將海洛因與安非他命混合置
    於玻璃球中以燒烤方式吸食，於施用者之尿液中應可檢出嗎
    啡（海洛因主要代謝物）、安非他命之陽性反應，惟需考慮
    其施用方式、施用劑量、施用頻率、飲用水之多寡、個人體
    質、代謝情況及尿液收集時間等因素，亦有藥品管理局93年
    9 月6 日管檢字第0930008112號函可參。復按海洛因與安非
    他命燃燒或加熱燒烤時，可能產生降解，其降解程度因燒烤
    溫度高低不同而異，惟仍有可能部分海洛因及安非他命維持
    原態，故仍能達到海洛因及安非他命之施用效果，另部分燃
    燒或燒烤之降解物如海洛因降解之六─乙醯嗎啡及嗎啡亦具
    有與海洛因相同之藥理作用，並有藥品管理局93年8 月17日
    管檢字第0930007733號函可考，是被告供稱其於上揭時地將
    海洛因及安非他命混合燒烤施用，應屬非虛。綜上，堪認被
    告自白與事實相符，應堪採信。又被告前因施用毒品案件，
    經觀察、勒戒後，認無繼續施用毒品之傾向，於91年8 月29
    日執行完畢釋放，臺灣板橋地方法院檢察署檢察官以91年度
    毒偵字第1868號不起訴處分確定，有臺灣高等法院被告前案
    紀錄表、臺灣士林地方法院檢察署刑案資料查註紀錄表、全
    國施用毒品案件紀錄表等在卷可考，是被告於觀察、勒戒執
    行完畢後5 年內再犯施用毒品犯行，堪以認定，應依法訴追
    審理。
四、核被告甲○○所為，係犯毒品危害防制條例第10條第1 項、
    第2 項之施用第一級毒品及第二級毒品罪。其施用前持有第
    一級毒品海洛因、第二級毒品安非他命之低度行為，各為施
    用之高度行為所吸收，均不另論罪。被告以一行為觸犯上開
    2 罪，為想像競合犯，應依刑法第55條前段規定，從較重之
    施用第一級毒品罪處斷。被告有事實欄所載前案犯罪科刑並
    執行完畢之情形，有台灣高等法院被告全國前案紀錄表1 份
    在卷可查，其受有期徒刑執行完畢後，5 年內故意再犯有期
    徒刑以上之本罪，為累犯，應依刑法第47條第1 項之規定加
    重其刑。爰審酌被告前曾有施用毒品之犯行，經觀察勒戒並
    判刑後，仍未戒除惡習而繼續施用，並考量其生活狀況、智
    識程度，施用毒品之次數，暨犯罪後坦承犯行等一切情狀，
    量處如主文所示之刑。
五、扣案毒品海洛因1 包為被告所有供己施用，業據被告供明（
    本院96年12月20日審判筆錄第2 頁），應依刑法第38條第1
    項第2 款規定宣告沒收，其內之毒品海洛因（驗餘淨重0.46
    94公克），應依毒品危害防制條例第18條第1 項前段規定沒
    收銷燬之。
據上論斷，應依刑事訴訟法第273 條之1 第1 項、第299 條第1
項前段，毒品危害防制條例第10條第1 項、第2 項、第18條第1
項前段，刑法第11條、第55條前段、第47條第1 項、第38條第1
項第2 款，判決如主文。
本案經檢察官湯偉祥到庭執行職務。
中　　華　　民　　國　　96　　年　　12　　月　　28　　日
                  刑事第三庭法  官  陳美彤
以上正本證明與原本無異。
如不服本判決，應於收受送達後10日內向本院提出上訴書狀。
                            書記官  賴麗容
中　　華　　民　　國　　96　　年　　12　　月　　28　　日
附錄本案論罪科刑法條：
毒品危害防制條例第10條
施用第一級毒品者，處 6 月以上 5 年以下有期徒刑。
施用第二級毒品者，處 3 年以下有期徒刑。
